最高法院刑事裁定　　　　　　　　　 111年度台抗字第1142號
抗　告　人　蔡政璜



上列抗告人因誣告案件，不服臺灣高等法院高雄分院中華民國11
1年7月8日駁回聲請再審之裁定（111年度聲再字第72號），提起
抗告，本院裁定如下：
    主  文
抗告駁回。
    理  由
按法院認為無再審理由，以裁定駁回後，不得更以同一原因聲
  請再審，刑事訴訟法第434條第3項、第1 項定有明文。所謂「
  同一原因」，係指同一事實之原因而言。又刑事訴訟法第 420
  條第1項第6款明定：「有罪之判決確定後，因發現新事實或新
  證據，單獨或與先前之證據綜合判斷，足認受有罪判決之人應
  受無罪、免訴、免刑或輕於原判決所認罪名之判決者」，為受
  判決人之利益，得聲請再審；同條第3項並規定：「第1項第 6
  款之新事實或新證據，指判決確定前已存在或成立而未及調查
  斟酌，及判決確定後始存在或成立之事實、證據」。是得據為
  受判決人之利益聲請再審之「新事實」、「新證據」，固不以
  有罪判決確定前已存在或成立而未及調查斟酌者為限，其在判
  決確定後始存在或成立之事實、證據，亦屬之；然該事實、證
  據，仍須於單獨觀察，或與先前之證據綜合判斷後，得以合理
  相信其足以動搖原確定之有罪判決，使受有罪判決之人應受無
  罪、免訴、免刑或輕於原判決所認罪名之判決者，始足當之。
本件抗告人蔡政璜因誣告案件，經原審法院以103 年度上訴字
  第1152號判決，維持第一審論處抗告人誣告罪刑（處有期徒刑
  8 月）之判決，駁回抗告人在第二審之上訴確定（下稱「原確
  定判決」；抗告人對之提起第三審上訴，經本院104 年度台上
  字第2148號判決，以其上訴不合法律上之程式而予駁回在案）
  。
原裁定依刑事訴訟法第433條、第434條第1 項之規定，駁回抗
  告人對原確定判決再審之聲請，已就抗告人聲請再審意旨所指
  各節，逐一敘明下列各旨：
㈠原確定判決對抗告人所犯誣告罪，已依憑卷內證據資料，於理
  由中詳敘其調查、證據取捨之結果及憑以認定之理由，所為論
  斷，均有卷存證據資料可資覆按，未違反經驗法則或論理法則
  。
㈡抗告人主張原確定判決漏未審酌其部落格內容及第一審勘驗筆
  錄劉增利有講「殺他家」等內容乙節，前已就此同一原因多次
  聲請再審，經原審法院分別以104年度聲再字第111號、105 年
  度聲再字第4號及105年度聲字第13號認為無理由而駁回其再審
  聲請。抗告人再就此同一原因聲請再審，有違刑事訴訟法第43
  4條第3項、第1項規定，自難准許。
㈢至抗告人所提家事法官開庭時之說話語氣及態度，難認符合刑
  事訴訟法第420條第1項第6 款「新事實或新證據」規定之確實
  性要件，且依其主張，客觀上亦無影響原確定判決犯罪事實之
  認定。
經核原裁定所為論述，俱與卷內資料相符。揆諸首揭說明，於
  法並無違誤。
抗告人之抗告意旨，並未具體指摘原裁定有何違法或不當之處
  ，僅依其個人主觀意見，指稱：原審遺漏錯法，劉增利確實使
  用「殺他家」字眼，即使語氣平和亦會使人怖疑，刑法應保護
  個人免受不當恐懼，不能因抗告人請求檢警保護，反招冤獄，
  致家破母殘，抗告人實無犯意，應為無罪判決或酌情減輕其刑
  等語，對原裁定已詳細論述之事項再事爭執，尚難認為有據。
綜上，應認本件抗告為無理由，予以駁回。
據上論結，應依刑事訴訟法第412條，裁定如主文。
中    華    民    國   111    年    9     月    15    日
                  刑事第四庭審判長法  官  林  立  華  
                                  法  官  謝  靜  恒  
                                  法  官  林  瑞  斌  
                                  法  官  梁  宏  哲  
                                  法  官  李  麗  珠  
本件正本證明與原本無異
                                  書記官
中    華    民    國   111    年    9     月    20    日